【裁判字號】    89,易,912
【裁判日期】    891212
【裁判案由】    傷害
【裁判全文】
臺灣嘉義地方法院刑事判決                          八十九年度易字第九一二號
    公  訴  人  臺灣嘉義地方法院檢察署檢察官
    被      告  乙○○
右列被告因傷害案件，經檢察官提起公訴（八十九年度偵字第五五零七號），本院判
決如左：
    主  文
乙○○傷害人之身體，處拘役肆拾日，如易科罰金以參佰元折算壹日。
    事  實
一、乙○○與甲○○係鄰居關係，於民國八十九年七月十六日中午十二時許，在嘉義
    市○○路五零九號前，雙方因種樹問題發生齟齬，乙○○竟基於普通傷害之故意
    ，出手使力推甲○○之右手臂，甲○○因而向後跌坐並以右手按住地面，致受有
    右手遠端橈骨粉碎性骨折之傷害。
二、案經被害人甲○○訴請台灣嘉義地方法院檢察署檢察官偵查起訴。
    理  由
一、訊據被告乙○○對於其於右揭時、地，因種樹問題與告訴人甲○○發生齟齬等事
    實坦白承認，然矢口否認有傷害告訴人之犯行，辯稱：當日二人因種樹問題發生
    口角，告訴人持石頭丟其，其亦持石頭回丟對方，彼此均未丟中對方，告訴人又
    拿樹頭塊要丟其，其蹲下閃避並順手推開告訴人手中之樹頭塊，告訴人向後傾，
    因其身後路不平而跌坐在地上云云。惟查：右揭被告如何傷害告訴人之事實，業
    據告訴人迭於偵查及本院審理時指述綦詳，而告訴人受有如事實欄之傷勢，亦有
    診斷證明書一件附於八十九年度發查字第一零四號偵查卷可參。按上開卷附診斷
    證明書所記載告訴人所受之傷勢為「右手遠端橈骨粉碎性骨折」，並載明案發後
    告訴人尚多次到醫院門診治療之紀錄，足資告訴人所受之傷勢非輕，核與告訴人
    指述被告係用力猛烈推其致傷情節相符，告訴人之指述應非子虛，被告所辯告訴
    人持樹頭塊打其，其因而用手輕輕將該樹頭塊撥掉，告訴人因而重心不穩向後跌
    坐云云，與上開事證不符，洵不足採，本件事證已臻明確，被告犯行堪以認定。
二、核被告所為係犯刑法第二百七十七條第一項之普通傷害罪。爰審酌被告與告訴人
    為鄰居關係，本件肇因於被告與告訴人間發生齟齬，被告係以推人之方式傷害告
    訴人，告訴人之傷情非輕，被告尚未與告訴人達成民事上之和解，及被告犯後飾
    詞狡辯之態度等一切情狀，量處被告如主文所示之刑，並諭知易科罰金之折算標
    準。
據上論斷，應依刑事訴訟法第二百九十九條第一項前段，刑法第二百七十七條第一項
、第四十一條，罰金罰鍰提高標準條例第一條前段、第二條判決如主文。
本案經檢察官吳基華到庭執行職務
中    華    民    國      八十九      年      十二    月        十二    日
                                      臺灣嘉義地方法院刑事第一庭
                                          法  官  劉  瓊  雯
右正本證明與原本無異。
如不服本判決，應於判決送達後十日內向本院提出上訴狀( 應附繕本 )。
中    華    民    國      八十九      年      十二    月        十六    日
                                          書記官  陳  冠  學
附錄本案論罪科刑法條全文：
刑法第二百七十七條第一項：
傷害人之身體或健康者，處三年以下有期徒刑、拘役或一千元以下罰金。


司法院資訊處製作；財團法人民間司法改革基金會備份。
